臺灣臺北地方法院民事判決　九十年度重訴字第二一六四號
　　原　　　告　甲○○
　　被　　　告　乙○○
右當事人間侵權行為損害賠償事件，本院判決如左：
    主　　文
被告應給付原告新臺幣壹佰肆拾玖萬仟貳佰柒拾元，及民國八十九年十一月一日
起至清償日止按年息百分之五計算之利息。
原告其餘之訴駁回。
訴訟費用由被告負擔三分之一，餘由原告負擔。
本判決第一項於原告以新臺幣伍拾萬元供擔保後得假執行。但被告如於假執行程序實
施前，以新臺幣壹佰肆拾玖萬仟貳佰柒拾元為原告預供擔保得免假執行。
原告其餘假執行之聲請駁回。
    事　　實
甲、原告方面：
壹、聲明：被告應給付原告新臺幣（下同）玖佰萬元及自起訴狀繕本送達翌日起至清
    償日止，按年息百分之五計算之利息；並請准原告供擔保假執行。
貳、陳述：
一、被告乙○○於民國八十八年五月五日上午八時許之調撥車道時段，駕駛其所有車
    牌ＥＷ—四○九九號自用小客車，沿臺北市○○○路○段西向東之內線調撥車道
    由東向西行駛，途經民權東路四段一○○號空軍通信航管聯隊營區○○○○路口
    ，原應注意車前狀況，隨時採取必要之安全措施，且該路口設有閃光黃燈，應減
    速接近，注意安全，小心通過，而當時並無不能注意之情形，竟疏未注意於該路
    口減至得安全通過之速度，疏未注意車前狀況，適有原告駕駛車牌ＩＫＮ－六○
    一號重型機車於該路口迴轉，被告煞車不及，其小客車右前葉子板近車頭大燈處
    擦撞原告騎乘之機車左側車身，機車倒地，原告受撞彈起，先撞擊被告右前擋風
    玻璃再跌落地面，致頭部外傷併腦出血，且因而併發於身體及健康難治之癲癇症
    。被告經鈞院八十九年度交易字第一五三號刑事判決判處有期徒刑七月，侵權行
    為事證明確。該刑案因兩造於九十年八月七日寫立和解契約書，由原告代理人於
    二審當庭陳明和解及表示不予追究而改判易科罰金確定。
二、原告受傷致腦萎縮及癲癇症狀，業經有刑事判決認定原告因本件交通事故受有頭
    部外傷併腦出血之傷害，經送財團法人長庚紀念醫院（下稱長庚醫院）於同日進
    行緊急開顱手術，於同年月二十日進行顱骨形成手術後，雖於同年月二十九日出
    院，惟於同年九月二十二日晚十時四十五分許，因此次外傷腦傷併發癲癇，全身
    抽搐且意識不清，經送臺北市立忠孝醫院（下稱忠孝醫院）急救，實施電腦斷掃
    瞄，頭部有水及出血現象，與一般中風引起之腦內出血不同，核與其主訴曾因本
    件車禍在長庚醫院施行之開顱手術吻合。迄至九十年五月十四日止，原告先後七
    次因癲癇症發作，意識不清且全抽搐而至忠孝醫院急診，其發作時間不固定，甚
    至在過馬時也會突然發作而影響安全，其病情屬於較難控制，在不影響正常生活
    及工作之程度，忠孝醫院神經科主治醫師黃威韶目前已使用兩種制癲癇症大發作
    之藥物治療原告，且已用到最大劑量，原告之身體及精神顯已遭受極大之創傷。
三、原告畢業於私立中華工商專科學校電機工程科儀表控制組，於八十八年間參加資
    策會網路維護技能班結業，原任職仁欽電腦維修工程師，工作努力，勤奮進取，
    前途看好，不料於八十八年五月五日車禍重傷，至今不能工作。原告車禍送醫，
    情況嚴重，經醫院發出病危通知，幸獲救活後，繼續就醫治療至今未能痊癒，其
    病症為「外傷性腦傷（陳蓄性腦內出血）併局部腦萎縮、癲癇」，原告除在門診
    規則診療外，並有經常發作，致全身抽搐急診，醫師囑言應長期、規則藥物治療
    ；因腦部萎縮智力衰退，已不可能為原任工作，原任職公司亦因原告不能操作電
    腦且隨時有發作可能造成電腦重大危害而失業。
四、被告駕駛汽車在調撥車道行駛，其汽車為含有ＡＢＳ設備之歐寶汽車，性能優良
    ，猶有現場四點八及四點九公尺之煞車痕，足證其車速在六、七十公里以上。被
    害人機車左側踏板襯裙破裂、前置物箱破裂、前斜板右側擦地痕，而汽車前擋風
    玻璃破裂。足證撞時汽速度之快，顯見汽車撞機車。原告係二段前進，在右側停
    車待無車時始第二段進行，車速極慢，若非被告超速，不致發生車禍，被告若有
    減速慢行，不致發生車禍，被告應負責任顯然超過一半以上。
五、原告與年邁老父李富同住於臺北市中山區興安十二號，父親李富中風顱內出血，
    迄今倒臥在床。父子二人乃由其兄李世進接往汐止住處（即現住汐止湖前街址）
    ，李世進亦為原告等兩病人而辭職在家看護。窘因之情，實為狼狽，令人同情。
    原告父子住址仍設臺北市中山區，實際上則住在汐止由二哥照護，無法申請臺北
    市或縣低收入戶救助，但原告綜合所得稅八十九年度毫無收入。
六、損害數額：
（一）受傷不能上班，自八十八年五月五日起至九十年九月四日止二十八個月，無收
      入。原月薪二萬五千元，計損失七十萬元，請求半數薪資損失為三十五萬元。
（二）八十八年五月五日至同月二十九日住院醫療費用自付一萬九千二百九十元，其
      他醫療費用四千八百零七元，總計二萬四千九十七元。請求賠償半數損失為一
      萬二千四十八元。
（三）原告計算自九十年九月五日起至一百二十五年十二月十九日即六十五歲為止，
      凡三十五年三個月又十五日，每月減少收入二萬五千元，每年三十萬元，按霍
      夫曼計算三十五年為六百一十六萬六千一百四十四元，請求賠償半數為三百零
      八萬三千七十二元。
（四）原告受傷致腦萎縮、癲癇，鈞院調到長庚醫院手術病歷一大冊，足見傷勢及開
      刀經過之繁複，亦足證明原告痛苦之大及傷害之重。請求精神慰撫金一千二百
      萬元之半數為六百萬元。
    以上損害合計九百四十四萬五千一百二十一元，減為九百萬元求償。
、證據：提出醫療費用明細表、診斷證明書、病危通知單、勞工保險傷病診斷書、
    剪報、畢業證書、結業證書、公司薪資證明、醫療費用收據等（均影本）及臺灣
    高等法院九十年度交上易字第二六五號刑事判決、統一發票等為證。
乙、被告方面：
壹、聲明：駁回原告之訴及假執行之聲請，並陳明如受不利之判決時，聲請准予預供
    擔保免為假執行。
貳、陳述：
一、原告前揭主張或與事實不符，或於法無據，無一可採，茲論述如下：
（一）被告就損害之發生並無過失，自無須對原告負擔損害賠償責任。
　　１本案所涉刑責部分，雖經刑事法院判決，然鈞院就民事責任之認定，並不受刑
      事判決拘束。
　　２本件事故之發生，確係由於原告未能遵守交通規則，違規行駛快車道且於禁止
      迴轉處違規迴轉，導致車禍發生，有臺北市車輛行車事故鑑定委員會八十九年
      二月二十九日北鑑審字第八八六○○二二六○○號鑑定意見書可稽；被告就事
      故之發生既無過失，自無負擔損害賠償之理。
（二）退步言之，即便認定被告就原告損害發生，有過失時，依據上開臺北市車輛行
      車事故鑑定委員會鑑定意見書中所載，導致本件事故產生共有三個原因，可歸
      責於原告的原因有兩個，而可歸責於被告者只有一個，故被告就損害發生之責
      任只有三分之一，則依民法第二百一十七條虞有過失之規定，原告所得請求者
      亦僅損害賠償總金額之三分之一。故即便暫先不考慮原告所請求賠償之項目及
      金額是否正確，原告起訴主張被告應賠償損害總金額之二分之一，即屬無據。
（三）原告請求賠償之項目及數額分論如下：
　　１原告主張因傷不能工作，請求自八十八年五月五日起至今之薪資損失共三十五
      萬元。惟此一請求係以原告因傷至今仍未康復，導致完全無法工作為前提。然
      原告起訴至今從未提出任何證據證明其至今仍無法工作，且依據鈞院向忠孝醫
      院及長庚醫院函詢被告病況之回函中，皆表示原告可以工作。另輔以原告自八
      十八年五月二十九日即自長庚醫院出院回家修養，而前揭函皆係根據被告出院
      後之狀況所作之醫學評估來看，原告主張因傷無法工作，受有前述損失顯與事
      實不符。原告既未能確切舉證證明其至今仍無法工作，依據舉證責任分配法則
      ，自應由原告承擔無法證明之不利益。
　　２原告請求工作能力之減損，每月減少兩萬元，請求共受有三百六十萬元之損害
      ，全無理由，論述如下：
　　　Ａ依據忠孝醫院回函指稱，原告因傷無法從事危險性或開車之工作，看似原告
        有工作能力喪失或減損之問題。惟被害人因身體健康被侵害而喪失或減少勞
        動能力所受之損害，非抽象認定之，而應依被害人受侵害前之身體健康狀態
        、教育程度、專門技能、社會經驗等方面具體酌定之。原告既然在受傷之前
        未從事任何危險性或開車之工作，且其所受專業訓練為電腦維修，依其身分
        、地位亦無從事前揭工作之可能，故自無因不能從事前揭工作而受有損害。
　　　Ｂ退步言之，即便認定被告確有因傷導致工作能力減損，惟原告請求至六十五
        歲為止的工作能力減損損害亦與法不合。蓋原告係勞工，依據勞動基準法第
        五十四條，強制退休年齡為六十歲，而非六十五歲。
　　　Ｃ更退步言之，即便原告確能證明其所減損工作能力之數額，然原告在訴訟上
　　　　一次請求給付全部金額，應依照霍夫曼計算法扣除中間利息，方為合法。
  　３原告請求非財產上之損害賠償共六百萬元，惟此數額過高，顯不相當，應予刪
      減，以符合被告輕微之過失責任。
三、若認定被告需負擔損害賠償責任時，請將賠償金額限定在兩造間原擬成立和解之
    金額二百五十萬元內，或請將賠償金額界定在被告所投保之第三人責任保險金額
    三百二十萬以內，以符保險制度之社會意義。
、證據：提出臺北市車輛行車事故鑑定委員會八十九年二月二十九日北鑑審字第八
    八六○○二二六○○號鑑定意見書、南亞塑膠工業股份有限公司服務證明書、所
    得明細單、強制汽車責任保險給付標準、強制汽車責任保險殘廢給付標準表、第
    一產物保險股份有限公司自用汽車保險單條款等件（均影本）為證。
丙、本院依職權調閱臺灣臺北地方法院檢察署八十八年他字第一四七六號、第二九○
    四號、八十九年度偵字第一五四一號偵查卷宗、本院八十九年度交易字第一五三
    號刑事卷宗、高等法院九十年度交上易字第二六五號刑事卷宗、忠孝醫院及長庚
    醫院甲○○病歷影本。
    理　　由
一、原告起訴主張被告於八十八年五月五日上午八時許駕駛其所有自用小客車，沿臺
    北市○○○路○段西向東之內線調撥車道由東向西行駛，途經民權東路四段一備
    備號空軍通信航管聯隊營區○○○○路口，原應注意車前狀況，隨時採取必要之
    安全措施，且該路口設有閃光黃燈，應減速接近，注意安全，小心通過，而當時
    並無不能注意之情形，竟疏未注意於該路口減至得安全通過之速度，適原告駕駛
    機車於該路口迴轉，被告小客車右前葉子板近車頭大燈處擦撞原告騎乘之機車左
    側車身，機車倒地，原告受撞彈起，先撞擊被告小客車右前擋風玻璃再跌落地面
    ，致頭部外傷併腦出血，且因而併發於身體及健康難治之重傷害癲癇症，爰依侵
    權行為損害賠償請求權，請求被告給付九百萬元及利息。被告則以其就損害之發
    生並無過失，自無須對原告負擔損害賠償責任，即便認定被告有過失，被告之責
    任亦只有三分之一。又依忠孝醫院及長庚醫院函詢被告病況回函中，皆表示原告
    可以工作，原告主張因傷無法工作，顯與事實不符；即便鈞院認定被告確有因傷
    導致工作能力減損，惟原告所提每月二萬元之損害並未附有任何證據可資證明，
    且原告係勞工，其請求至六十五歲為止的工作能力減損損害亦與勞動基準法第五
    十四條強制退休年齡為六十歲規定不合。而原告一次請求給付勞動能力減損之全
    部金額應扣除中間利息方為合法。至原告請求非財產上之損害賠償六百萬元實屬
    過高，應予刪減等語置辯。
二、查：本件被告於八十八年五月五日上午八時許之調撥車道時段，駕駛其所有車牌
    ＥＷ—四○九九號自用小客車，沿臺北市○○○路○段西向東之內線調撥車道由
    東向西行駛，途經民權東路四段一○○號空軍通信航管聯隊營區○○○○路口，
    該路口設有閃光黃燈，而當時係白天、天氣陰、路面乾燥無缺陷、視距良好無障
    礙物且閃光號誌動作正常，直行穿越該路口時，適有原告駕駛車牌ＩＫＮ—六０
    一號重型機車迴轉，被告煞避不及，其小客車右前葉子板近車頭大燈處擦撞原告
    騎乘之機車左側車身，機車倒地，原告受撞彈起，先撞擊被告小客車右前擋風玻
    璃再跌落地面，致頭部外傷併腦出血，且因而併發於身體及健康難治之重傷害癲
    癇症，原告經送財團法人長庚紀念醫院住院診療，於同年五月二十九日出院等情
    ，為兩造所不爭執，且經調閱臺灣臺北地方法院檢察署八十八年他字第一四七六
    號、第二九○四號、八十九年偵字第一五四一號偵查卷宗，本院八十九年度交易
    字第一五三號刑事卷宗及臺灣高等法院九十年度交上易字第二六五號刑事卷宗、
    原告在臺北市立忠孝醫院及長庚紀念醫院之病歷等查核屬實，自堪信為真正。
三、按因故意或過失，不法侵害他人之權利者，應負損害賠償責任，民法第一百八十
    四條第一項前段定有明文。又駕駛人駕駛汽車，應遵守道路交通標誌、標線、號
    誌之指示；汽車行駛時，駕駛人應注意車前狀況，並隨時採取必要之安全措施，
    道路交通安全規則第九十條前段、第九十四條第三項分別定有明文。再閃光黃燈
    表示警告，車輛應減速接近，注意安全，小心通過，亦為道路交通標誌標線設置
    規則第二百十一條第一項第一款所明定，此並為一般駕駛人所明知。本件被告主
    張其就本件事故並無過失，係原告違規行駛快車道並在禁止迴轉處迴轉導致車禍
    等語，查本件事故地點之路口，於民權東路南北向設有行人穿越道及閃光紅燈，
    東西向則設有閃光黃燈號誌及例假日除外之每日上午七時至九時（即調撥車道時
    段）禁止民權東路四段西行車輛駕駛人駕車迴轉行駛之標誌，速限五十公里，為
    兩造所不爭執，且經本院刑事庭查明屬實，有本院所調偵查卷宗及刑事卷宗所附
    當日訊問筆錄、現場相片及交通事故調查表之現場圖可憑，自足信為真實。被告
    駕車行經肇事路段，理當恪遵上開規定，依現場閃光黃燈號誌之指示，減速慢行
    ，小心通過，並注意車前狀況，隨時採取必要之安全措施。被告肇事時行駛速率
    ，依本院所調刑事卷宗卷附兩造所不爭執之現場圖所示，被告肇事後於案發現場
    所留之煞車痕，左前輪為四點八公尺，右前輪為四點九公尺，以汽車煞車距離、
    行車速度及道路摩擦係數對照表換算，其於肇事當時之車速應約時速三十公里，
    雖低於該處時速五十公里之速限，惟被告以該速度直行通過上開路口，適遇於該
    處迴轉之原告機車時，卻仍煞避不及而肇事，足徵其減至三十公里之時速尚不足
    使其安全通過該路口；再被告行進之調撥車道與原告所行駛之內線車道間安全島
    上雖種有樹木，但依刑事卷宗所附現場照片觀察，並不足以遮蔽被告之行車視線
    ，被告行經該路口，卻未能注意及原告機車已迴轉至其右前方，其疏未注意車前
    狀況，並隨時採取必要之防範措施甚明，是被告就本件交通事故之發生，過失之
    咎委無可辭；另原告騎乘機車違規行駛禁行機車之內線車道，並在禁止車輛迴轉
    之調撥車道時段於該路口違規迴轉，其就事故之發生亦有過失，本件車禍原因經
    委請臺北市車輛行車事故鑑定委員會鑑定結果，亦採相同之見解，有本院所調刑
    事卷宗所附該委員會八十九年二月廿九日北鑑審字第八八六○○二二六○○號鑑
    定意見書一件為證。本件被告之過失既與原告之過失併同而為車禍發生之原因，
    被告之過失即與原告之受傷有相當因果關係，並不因原告之亦有過失而解免其責
    任。被告不法侵害原告之身體既經認定，依首揭法條規定，對於原告因而所受之
    損害，自應負賠償責任。
四、次按不法侵害他人之身體或健康者，對於被害人因此喪失或減少勞動能力，或增
    加生活上之需要，應負損害賠償責任；不法侵害他人之身體、健康者，被害人雖
    非財產上之損害，亦得請求賠償相當之金額，民法第一百九十三條第一項、第一
    百九十五條第一項分別定有明文。茲審酌本件損害及其數額是否允當，爰分別論
    述如下：
（一）醫藥費部分：原告主張因此次事故之醫藥費自付額計一萬九千二百九十元及其
      他醫療費用四千八百零七元，合計為二萬四千零九十七元一節，為被告所不爭
      執，且有原告所提出之醫療費用明細表、臺北市立忠孝醫院醫療費用收據、統
      一發票等為證，自足信為真正。
（二）喪失勞動能力部分：原告主張其因遭被告撞擊成重傷後不能上班，自九十年九
      月五日起至一百二十五年十二月十九日即六十五歲為止，凡三十五年三個月又
      十五日，每月減少收入二萬五千元，每年三十萬元，按霍夫曼計算三十五年為
      六百一十六萬六千一百四十四元，請求賠償半數為三百零八萬三千七十二元等
      語。查原告於本件系爭事故發生前係在仁欽電腦有限公司工程部任職，每月薪
      資為二萬五千元，有原告所提出之公司薪資證明為證，且為被告所不爭執，自
      足信為實在。本件原告於系爭事故發生後送長庚醫院診療而於同年月二十九日
      出院一節已如前述，原告於此段期間無法工作應足認定，原告自得請求此期間
      之全部薪資損失二萬零八百三十三元（25000*25/30=20833，元以下四捨五入
      ），至原告請求自八十八年五月三十日起至九十年九月四日起不能工作之損害
      ，惟原告稱其完全不能工作等語，均未能舉證以實其說，則此部分主張自難採
      信。又查原告於八十八年五月二十九日出院後，至同年十二月二十八日間多次
      至長庚醫院門診診療，經本院函詢長庚醫院函覆結果為：李君（即原告）八十
      八年十二月二十八日其外傷後癲癇症，經藥物控制後情形良好，停藥後亦未見
      癲癇發作，惟雖如此，理論上病患癲癇發作的機會仍存在，屆時仍有可能影響
      其工作．．．等語，固有該院九十年十二月八日（九○）長庚院法字第一一一
      ○號函可查，惟原告自八十八年九月二十二日起至八十九年十月十八日止因多
      次癲癇發作至忠孝醫院急診，有本院函調該院之原告病歷可佐。且依本院函詢
      忠孝醫院結果為：李君（即原告）於八十八年九月二十二日到本院急診住院治
      療．．．在本院急診診斷出的外傷性腦傷併局部腦萎縮及癲癇，應與該次顱內
      出血有關，癲癇應是如外傷性腦傷局部腦萎直接有關。患者的癲癇目前是以藥
      物控制，仍偶有發作情形，發作時會突發意識喪失，因此病人無法從事開車或
      其他有危險性的工作，即使沒有危險的工作，仍會影響其工作的連續性。．．
      ．患者需長期服藥控制，無法治癒，只能盡量控制，非不能工作，但工作條件
      受限制，工作的表現也會受影響等情，有忠孝醫院九十年十一月二十六日北市
      忠醫歷字第九○六○九三○三○○號函為證，是長庚醫院上開函雖稱，經藥物
      控制後情形良好，停藥後亦未見癲癇發作等語，然此係因原告嗣後係至忠孝醫
      院就診，該院就此部分資料未備所作出之判斷，自有所誤差，則長庚醫院依其
      病歷所為判斷自較不足採。又本院依職權所調閱之本院八十九年度交易字第一
      五三號刑事卷宗，其中於九十年五月十七日在忠孝醫院訊問證人即該院醫師黃
      威韶證稱：原告係伊負責治療，八十八年九月二十二日晚上因意識不清全身抽
      搐前來急診就醫，．．．原告自八十八年九月二十二日起迄今（九十年五月十
      七日）前後七次因癲癇前來急診，最近一次是九十年四月十四日及五月十四日
      ，目前用來控制癲癇症的藥量已用二種，都已用到最大用量，一般可以用一種
      藥物控制的話就不會用到二種，原告的病情是屬比較難控制，．．．發作的時
      間不固定，甚至過馬路時也會發作等語，而依忠孝醫院病歷記載，原告確有多
      次（平均每個月約發作一次）因癲癇發作急診住院或診療之情形，並規則至該
      院門診治療，醫師囑咐應多休息，避免勞累工作等情，參酌上開病歷、忠孝醫
      院函及證人黃威韶在交通法庭所為證言，應認原告因系爭事故所造成之癲癇對
      其勞動能力確有影響，足以使其勞動能力減少達三分之一即八千三百三十三元
      （25000/3=8333，元以下四捨五入）。原告請求喪失勞動能力之損害，係計算
      至六十五歲，然查：依勞動基準法第五十四條第一項第一款所規定，勞工年滿
      六十歲即屬強制退休之年齡，此係一般之標準，自得作為計算之基準，原告係
      在仁欽電腦有限公司工程部任職，為勞動基準法所稱之勞工，自適用該法，原
      告主張其計算退休年齡應計算至六十五歲，尚無足採。本件原告係六十年十二
      月二十日出生，自八十八年五月三十日起至一百二十年十二月十九日之六十歲
      退休時，尚有三十二年六月又二十一日（即三百九十點七個月），依每月八千
      三百三十三元計算，並以霍夫曼計算法扣除中間利息後，此期間勞動能力減少
      之損害為一百九十三萬四千八百八十八元【月別5/12%複式霍夫曼計算法（第
      一個月不扣除中間利息），計算式為：[8333*231.00000000（此為應受扶養三
      百九十月之霍夫曼係數）+8333* 0.70001 *（232.00000000-000. 00000000）
      ]=0000000（小數點以下四捨五入）】，加上前開住院期間之損害二萬零八百
      三十三元，合計原告此部分得請求之數額為一百九十五萬五千七百二十一元，
      逾此部分之請求則為無據。
（三）增加生活上之需要部分：原告主張其每月增加生活費用為二萬元等語，惟就此
      部分其如何因本件事故所致傷害增加生活上之需要而支出費用一節，則始終未
      說明其支出及必要性，亦未舉證以實其說，則原告此部分之主張，自無足採。
（四）精神慰撫金部分：原告主張遭被告撞擊致腦萎縮、癲癇，請求精神慰撫金六百
      萬元，被告辯稱該慰撫金之請求太高等語，查：原告因本件事故致頭部外傷併
      腦出血，其於受傷經送醫後接受開顱手術及顱骨成形手術，住院期間近一個月
      ，術後雖癒合良好，然因該腦外傷導致原告局部腦萎縮及癲癇，癲癇部分目前
      是以藥物控制，仍偶有發作情形，發作時會突發意識喪失，自八十八年九月二
      十二日起至九十年五月十七日止已發作過七次癲癇而急診就醫，原告之癲癇需
      長期服藥控制，無法治癒，只能盡量控制，現已使用二種藥物控制，已達最大
      用量等情，均已如前述，其間手術所受痛苦及癲癇發作對其生理及心理影響極
      大，且該癲癇之發作係不定時，隨時可能發作，不僅於其生活作息有所妨礙，
      對其人格發展及人際關係均有相當負面之影響，應足認定。參以原告為專科學
      校畢業，曾參加財團法人資訊工業策進會網路維護技能班結業，於本件事故前
      原係在電腦公司擔任電腦維修工程師，每月薪資為二萬五千元；被告則為專科
      學校高級部畢業，現在南亞塑膠股份有限公司擔任總經理室之特別助理，每月
      薪資為十一萬四千餘元等情，各有原告提出之畢業證書、結業證書及公司薪資
      證明，被告所提出之服務證明書、所得明細單等為證，原告於事發時為二十八
      歲，正當青年有所發展之際，被告則已有相當之成就，爰審酌上情及兩造之身
      分、地位、經濟狀況，認應予核減為二百五十萬元為適當，逾此部分之請求則
      屬無據。
五、末按損害之發生或擴大，被害人與有過失者，法院得減輕賠償金額，或免除之，
    民法第二百十七條第一項定有明文。本件原告原告騎乘機車違規行駛禁行機車之
    內線車道，並在禁止車輛迴轉之調撥車道時段於該路口違規迴轉，其就事故之發
    生亦有過失，已如前述，是應認原告就本次車禍之發生及損害之擴大與有過失，
    經本院審酌臺北市車輛行車事故鑑定委員會鑑定意見書之意見，認原告過失程度
    為三分之二，被告過失程度為三分之一。則原告得請求被告賠償醫療費用二萬四
    千零九十七元、減損勞動能力部分一百九十五萬五千七百二十一元、慰撫金二百
    五十萬元，共計四百四十七萬九千八百一十八元，因原告就本次車禍之發生與有
    過失，本院得減輕被告賠償金額二百九十八萬六千五百四十五元（元以下四捨五
    入）。從而，原告依侵權行為損害賠償規定請求被告給付一百四十九萬三千二百
    七十三元及自起訴狀繕本送達之翌日即八十九年十一月一日起至清償日止按年息
    百分之五計算之利息為有理由，應予准許，逾此範圍之請求，為無理由，應予駁
    回。
、假執行之宣告：原告陳明願供擔保，聲請宣告假執行，經核原告勝訴部分並無不
    合，爰酌定相當擔保金額准許之；至原告敗訴部分，其假執行之聲請既失所附麗
    ，應併予駁回。
結論：原告之訴為一部有理由，一部無理由，依民事訴訟法第七十九條但書、第三百
九十條第二項、第三百九十二條，判決如主文。
中　　　華　　　民　　　國　　九十一　　年　　　四　　　月　　 三十 　　日
                                  民事第四庭法      官　蔡政哲
右為正本係照原本作成
如對本判決上訴，須於判決送達後廿日內向本院提出上訴狀
中　　　華　　　民　　　國　　九十一　　年　　　五　　　月　　　七　　　日
　　　　　　　　　　　　　　　　　　　　　　書　記　官　官碧玲
